<?xml version="1.0" encoding="UTF-8" standalone="yes"?>
<Wordlist>
    <Paradigm pdgId="1219144" lemma="запеляска+цца" tag="VIPRX">
        <Variant id="a" pravapis="A2008" lemma="запеляска+цца">
            <Slounik name="piskunou2012" idx="64412">{b}запеляска´цца{/b}* {i}зак.{/i}, -а´юся, -а´ецца {i}і{/i} запеляшчу´ся, -пяле´шчацца /// v1{sup}1{/sup}#v7{sup}3{/sup} C/</Slounik>
            <Form tag="0">запеляска+цца</Form>
            <Form tag="F1S">запеляшчу+ся</Form>
            <Form tag="F2S">запяле+шчашся</Form>
            <Form tag="F3S">запяле+шчацца</Form>
            <Form tag="F1P">запяле+шчамся</Form>
            <Form tag="F2P">запяле+шчацеся</Form>
            <Form tag="F3P">запяле+шчуцца</Form>
            <Form tag="PMS">запеляска+ўся</Form>
            <Form tag="PFS">запеляска+лася</Form>
            <Form tag="PNS">запеляска+лася</Form>
            <Form tag="PXP">запеляска+ліся</Form>
            <Form tag="I2S">запеляшчы+ся</Form>
            <Form tag="I2P">запеляшчы+цеся</Form>
            <Form tag="PG">запеляска+ўшыся</Form>
        </Variant>
    </Paradigm>
    <Paradigm pdgId="1219145" lemma="запеляска+ць" tag="VTPNX" meaning="прапаласкаць што-небудзь">
        <Variant id="a" pravapis="A2008" lemma="запеляска+ць">
            <Slounik name="piskunou2012" idx="64413">{b}запеляска´ць{/b}* {i}зак.{/i}, запеляска´ю, -а´е {i}і{/i} запеляшчу´, -пяле´шча /// v1{sup}1{/sup}#v7{sup}3{/sup} C/</Slounik>
            <Form tag="0">запеляска+ць</Form>
            <Form tag="F1S">запеляшчу+</Form>
            <Form tag="F2S">запяле+шчаш</Form>
            <Form tag="F3S">запяле+шча</Form>
            <Form tag="F1P">запяле+шчам</Form>
            <Form tag="F2P">запяле+шчаце</Form>
            <Form tag="F3P">запяле+шчуць</Form>
            <Form tag="PMS">запеляска+ў</Form>
            <Form tag="PFS">запеляска+ла</Form>
            <Form tag="PNS">запеляска+ла</Form>
            <Form tag="PXP">запеляска+лі</Form>
            <Form tag="I2S">запеляшчы+</Form>
            <Form tag="I2P">запеляшчы+це</Form>
            <Form tag="PG">запеляска+ўшы</Form>
        </Variant>
    </Paradigm>
    <Paradigm pdgId="1223958" lemma="папеляска+цца" tag="VIPRX">
        <Variant id="a" pravapis="A2008" lemma="папеляска+цца">
            <Slounik name="piskunou2012" idx="131215">{b}папеляска´цца{/b}* {i}зак.{/i}, папеляска´юся, -а´ецца {i}і{/i} папеляшчу´ся, -пяле´шчацца /// v1{sup}1{/sup}#v7{sup}3{/sup} C/</Slounik>
            <Form tag="0">папеляска+цца</Form>
            <Form tag="F1S">папеляшчу+ся</Form>
            <Form tag="F2S">папяле+шчашся</Form>
            <Form tag="F3S">папяле+шчацца</Form>
            <Form tag="F1P">папяле+шчамся</Form>
            <Form tag="F2P">папяле+шчацеся</Form>
            <Form tag="F3P">папяле+шчуцца</Form>
            <Form tag="PMS">папеляска+ўся</Form>
            <Form tag="PFS">папеляска+лася</Form>
            <Form tag="PNS">папеляска+лася</Form>
            <Form tag="PXP">папеляска+ліся</Form>
            <Form tag="I2S">папеляшчы+ся</Form>
            <Form tag="I2P">папеляшчы+цеся</Form>
            <Form tag="PG">папеляска+ўшыся</Form>
        </Variant>
    </Paradigm>
    <Paradigm pdgId="1223959" lemma="папеляска+ць" tag="VTPNX" meaning="папаласкаць што-небудзь">
        <Variant id="a" pravapis="A2008" lemma="папеляска+ць">
            <Slounik name="piskunou2012" idx="131216">{b}папеляска´ць{/b}* {i}зак.{/i}, папеляска´ю, -а´е {i}і{/i} папеляшчу´, -пяле´шча /// v1{sup}1{/sup}#v7{sup}3{/sup} C/</Slounik>
            <Form tag="0">папеляска+ць</Form>
            <Form tag="F1S">папеляшчу+</Form>
            <Form tag="F2S">папяле+шчаш</Form>
            <Form tag="F3S">папяле+шча</Form>
            <Form tag="F1P">папяле+шчам</Form>
            <Form tag="F2P">папяле+шчаце</Form>
            <Form tag="F3P">папяле+шчуць</Form>
            <Form tag="PMS">папеляска+ў</Form>
            <Form tag="PFS">папеляска+ла</Form>
            <Form tag="PNS">папеляска+ла</Form>
            <Form tag="PXP">папеляска+лі</Form>
            <Form tag="I2S">папеляшчы+</Form>
            <Form tag="I2P">папеляшчы+це</Form>
            <Form tag="PG">папеляска+ўшы</Form>
        </Variant>
    </Paradigm>
    <Paradigm pdgId="1224648" lemma="пеляска+цца" tag="VIMRX">
        <Variant id="a" pravapis="A2008" lemma="пеляска+цца">
            <Slounik name="piskunou2012" idx="138666">{b}пеляска´цца{/b}* {i}незак.{/i}, пеляска´юся, -а´ецца {i}і{/i} пеляшчу´ся, пяле´шчацца /// v1{sup}1{/sup}#v7{sup}3{/sup} C/</Slounik>
            <Form tag="0">пеляска+цца</Form>
            <Form tag="R1S">пеляшчу+ся</Form>
            <Form tag="R2S">пяле+шчашся</Form>
            <Form tag="R3S">пяле+шчацца</Form>
            <Form tag="R1P">пяле+шчамся</Form>
            <Form tag="R2P">пяле+шчацеся</Form>
            <Form tag="R3P">пяле+шчуцца</Form>
            <Form tag="PMS">пеляска+ўся</Form>
            <Form tag="PFS">пеляска+лася</Form>
            <Form tag="PNS">пеляска+лася</Form>
            <Form tag="PXP">пеляска+ліся</Form>
            <Form tag="I2S">пеляшчы+ся</Form>
            <Form tag="I2P">пеляшчы+цеся</Form>
            <Form tag="RG">пеляска+ючыся</Form>
        </Variant>
    </Paradigm>
    <Paradigm pdgId="1224649" lemma="пеляска+ць" tag="VDMNX" meaning="пеляскаць што-небудзь і без прамога дапаўнення">
        <Variant id="a" pravapis="A2008" lemma="пеляска+ць">
            <Slounik name="piskunou2012" idx="138667">{b}пеляска´ць{/b}* {i}незак.{/i}, пеляска´ю, -а´е {i}і{/i} пеляшчу´, пяле´шча ({i}плюхаць{/i}, {i}пырскаць{/i}) /// v1{sup}1{/sup}#v7{sup}3{/sup} C/</Slounik>
            <Form tag="0">пеляска+ць</Form>
            <Form tag="R1S">пеляшчу+</Form>
            <Form tag="R2S">пяле+шчаш</Form>
            <Form tag="R3S">пяле+шча</Form>
            <Form tag="R1P">пяле+шчам</Form>
            <Form tag="R2P">пяле+шчаце</Form>
            <Form tag="R3P">пяле+шчуць</Form>
            <Form tag="PMS">пеляска+ў</Form>
            <Form tag="PFS">пеляска+ла</Form>
            <Form tag="PNS">пеляска+ла</Form>
            <Form tag="PXP">пеляска+лі</Form>
            <Form tag="I2S">пеляшчы+</Form>
            <Form tag="I2P">пеляшчы+це</Form>
            <Form tag="RG">пеляска+ючы</Form>
        </Variant>
    </Paradigm>
    <Paradigm pdgId="1226909" lemma="распеляска+ць" tag="VTMNX">
        <Variant id="a" pravapis="A2008" lemma="распеляска+ць">
            <Slounik name="piskunou2012" idx="164729">{b}распеляска´ць{/b}* {i}незак.{/i}, распеляска´ю, -а´е {i}і{/i} распеляшчу´, -пяле´шча /// v1{sup}1{/sup}#v7{sup}3{/sup} C/</Slounik>
            <Form tag="0">распеляска+ць</Form>
            <Form tag="F1S">распеляшчу+</Form>
            <Form tag="F2S">распяле+шчаш</Form>
            <Form tag="F3S">распяле+шча</Form>
            <Form tag="F1P">распяле+шчам</Form>
            <Form tag="F2P">распяле+шчаце</Form>
            <Form tag="F3P">распяле+шчуць</Form>
            <Form tag="PMS">распеляска+ў</Form>
            <Form tag="PFS">распеляска+ла</Form>
            <Form tag="PNS">распеляска+ла</Form>
            <Form tag="PXP">распеляска+лі</Form>
            <Form tag="I2S">распеляшчы+</Form>
            <Form tag="I2P">распеляшчы+це</Form>
            <Form tag="PG">распеляска+ўшы</Form>
        </Variant>
    </Paradigm>
    <Paradigm pdgId="1229153" lemma="успеляска+цца" tag="VIPRX">
        <Variant id="a" pravapis="A2008" lemma="успеляска+цца">
            <Slounik name="piskunou2012" idx="198770">{b}успеляска´цца{/b}* {i}зак.{/i}, успеляска´юся, -а´ецца {i}і{/i} успеляшчу´ся, -пяле´шчацца ({i}усхвалявацца{/i}) /// v1{sup}1{/sup}#v7{sup}3{/sup} C/</Slounik>
            <Form tag="0">успеляска+цца</Form>
            <Form tag="F1S">успеляшчу+ся</Form>
            <Form tag="F2S">успяле+шчашся</Form>
            <Form tag="F3S">успяле+шчацца</Form>
            <Form tag="F1P">успяле+шчамся</Form>
            <Form tag="F2P">успяле+шчацеся</Form>
            <Form tag="F3P">успяле+шчуцца</Form>
            <Form tag="PMS">успеляска+ўся</Form>
            <Form tag="PFS">успеляска+лася</Form>
            <Form tag="PNS">успеляска+лася</Form>
            <Form tag="PXP">успеляска+ліся</Form>
            <Form tag="I2S">успеляшчы+ся</Form>
            <Form tag="I2P">успеляшчы+цеся</Form>
            <Form tag="PG">успеляска+ўшыся</Form>
        </Variant>
    </Paradigm>
    <Paradigm pdgId="1229154" lemma="успеляска+ць" tag="VTPNX" meaning="спаласнуць, апаласкаць каго-небудзь, што-небудзь">
        <Variant id="a" pravapis="A2008" lemma="успеляска+ць">
            <Slounik name="piskunou2012" idx="198771">{b}успеляска´ць{/b}* {i}зак.{/i}, успеляска´ю, -а´е {i}і{/i} успеляшчу´, -пяле´шча /// v1{sup}1{/sup}#v7{sup}3{/sup} C/</Slounik>
            <Form tag="0">успеляска+ць</Form>
            <Form tag="F1S">успеляшчу+</Form>
            <Form tag="F2S">успяле+шчаш</Form>
            <Form tag="F3S">успяле+шча</Form>
            <Form tag="F1P">успяле+шчам</Form>
            <Form tag="F2P">успяле+шчаце</Form>
            <Form tag="F3P">успяле+шчуць</Form>
            <Form tag="PMS">успеляска+ў</Form>
            <Form tag="PFS">успеляска+ла</Form>
            <Form tag="PNS">успеляска+ла</Form>
            <Form tag="PXP">успеляска+лі</Form>
            <Form tag="I2S">успеляшчы+</Form>
            <Form tag="I2P">успеляшчы+це</Form>
            <Form tag="PG">успеляска+ўшы</Form>
        </Variant>
    </Paradigm>
</Wordlist>
